臺灣高等法院刑事判決　　　　　　　　94年度交上易字第58號
上　訴　人　臺灣臺北地方法院檢察署檢察官
被　　　告　乙○○　民國53年4月12日生
上列上訴人，因被告過失傷害案件，不服臺灣臺北地方法院，93
年度交易字第385號，中華民國94年2月4日第一審判決（起訴案
號：臺灣臺北地方法院檢察署92年度偵字第24747號），提起上
訴，本院判決如下：
    主  文
原判決撤銷。
乙○○過失傷害人，處拘役伍拾日，如易科罰金，以佰元折算
壹日。緩刑貳年。
    事  實
乙○○於民國（下同）92年5月22日下午1時30分許，駕駛車號5B
2871號自用小客車，途經台北市○○路○段261號12弄無號誌之交
叉路口，由東往西行駛，應注意車前狀況並隨時採取必要之安全
措施，且行駛至無號誌之交叉路口，應減速慢行，作隨時停車準
備，而當時天候、路面均良好，無不能注意之情形，竟疏於注意
甲○○騎乘車號GRZ─836號重型機車由左前方駛至（甲○○在無
號誌交岔路口，左方車未讓右方車先行，亦有過失），致自用小
客車車頭與重型機車右前車身相撞，甲○○因而被彈上自用小客
車引擎蓋上，爾後滾落倒地，受有左側脛骨骨折之傷害。案經甲
○○訴由台北市政府警察局萬華分局報請台灣台北地方法院檢察
署檢察官偵查起訴。
    理  由
一、上開車禍及受傷事實，除過失責任部分外，業據告訴人甲○
    ○與被告乙○○供述一致，並有道路交通事故現場圖、道路
    交通事故調查報告書、交通事故現場照片及台北市立仁愛醫
    院驗傷診斷書可資佐證，堪予認定。
二、被告乙○○雖否認有過失責任，辯稱，本件事故之發生，端
    係告訴人甲○○左方車未讓被告之右方車先行所致，被告享
    有路權，應無過失云云。
三、經查本件車禍事故地點為無號誌之交岔路口，此有道路交通
    事故現場圖在卷可稽，並為告訴人與被告所不爭執，首先確
    定。按道路交通安全規則第102條第2款規定，車輛行至無號
    誌之交岔路口，左方車應暫停讓右方車先行，告訴人所騎重
    型機車為左方車，被告所駕駛自用小客車為右方車之事實，
    對於道路交通事故現場圖此項記載既無爭議，則告訴人未讓
    被告先行，固為肇事主因，無可諉其過失責任。惟按此之所
    謂先行之路權，並非可貿然前進，蓋同規則第93條第1項 第
    3 款對於在無號誌交岔路口之行車，復有特別注意程度之規
    定，即行經無號誌之交岔路口，應減速慢行，作隨時停車之
    準備。茲從兩車車損情形輕微以觀，兩車均非高速行駛，但
    被告遇對方來車未禮讓；卻未見煞停應係未作隨時停車之準
    備，始生碰撞，亦不能辭其過失責任。本件台北市車輛行車
    事故委員會之鑑見意見僅以路權之歸屬，認被告無過失責任
    云云，難予採信，而覆議委員會鑑定結果，認告訴人左方車
    未讓被告右方車先行為肇事主因，被告行車疏忽為肇事次因
    等語，洵屬的論，應可採信。
四、從而，被告過失傷害犯行，堪予認定，核其所為，係犯刑法
    第284條第1項之罪。原審諭知被告無罪之判決，有所違誤，
    公訴人之上訴，為有理由，本院自應將原決撤銷改判。茲查
    本件車禍事故，主要咎在告訴人，已如前述，被告僅些微過
    失，所致傷害尚輕，且被告於本院審判中已與告訴人達成和
    解，此有本院94年交附民上字第4號卷可憑， 允予賠償新台
    幣二萬五千元，並給付第一期款新台幣一萬二千五百元完畢
    ，此有郵政國內匯款執據影本在卷可稽，爰審酌一切犯罪情
    狀，處以拘役五十日，並諭知易科罰金之折算標準，以資薄
    懲。又被告未曾犯罪，有本院被告前案紀錄表在卷可稽，初
    犯本罪，經此偵審教訓，當知悔悟，應無再犯之虞，爰併宣
    告緩刑二年，以勵自新。
據上論斷，應依刑事訴訟法第369條第1項前段、第364條、第299
條第1項前段，刑法第284條第1項前段、第41條第1項、第74條第
1款，罰金罰鍰提高標準條例第1條、第2條，判決如主文。
本案經檢察官覃正祥到庭執行職務。
中　　華　　民　　國　　94　　年　　4 　　月　　28　　日
　　　　　　　　　刑事第九庭    審判長法　官陳祐治
　　　　　　　　　　　　　　　　　　  法　官黃聰明
　　　　　　　　　　　　　　　　　　  法　官陳晴教
以上正本證明與原本無異。
不得上訴。
                                      書記官詹麗珠
中　　華　　民　　國　　94　　年　　5 　　月　　2 　　日
附錄：本案論罪科刑法條全文
中華民國刑法第284條第1項
 (過失傷害罪)
因過失傷害人者，處六月以下有期徒刑、拘役或五百元以下罰金
，致重傷者，處一年以下有期徒刑、拘役或五百元以下罰金。
